【裁判字號】    88,訴,1219
【裁判日期】    890425
【裁判案由】    違反電信法
【裁判全文】
臺灣桃園地方法院刑事判決                        八十八年度訴字第一二一九號
    被      告  甲○○
    公  訴  人  臺灣桃園地方法院檢察署檢察官
右列被告因違反電信法案件，經檢察官提起公訴（八十八年度偵字第七九七一號），
本院判決如左：
        主  文
甲○○連續行使造偽造私文書，足以生損害於他人，處有期徒刑肆月。
        事  實
一、甲○○其所持有之行動電話手機係盜拷自已經依法申請許可租用之第三人簡朝明
    之000000000號行動電話內碼及序號，竟基於意圖為自己不法之利益及
    行使偽造準私文書之概括犯意，於八十七年八月十二日起至同年月二十七日止，
    連續七十一次在不詳地點，盜打上開盜拷之行動電話，藉由該行動電話發出之無
    線電波，將上開盜拷之內碼及序號，經基地台接收並轉送至行動電話交換機進行
    比對，致中華電信股份有限公司（下稱中華電信公司）行動電話通信系統誤以為
    係000000000號行動電話合法持用人撥用電話，而對於盜拷行動電話之
    內碼及序號予以接收，陷於錯誤而提供通話服務，並將電話費計入上開電話號碼
    合法持用人廖朝明之帳戶，以此無線方式，盜用他人電信設備通信，而行使該偽
    造之內碼及序號，致獲得免付電話費之財產上不法利益，足以生損害於廖朝明及
    中華電信公司。嗣於八十七年十一月間，廖朝明發現行動電話費用異常申告後，
    經警循線查獲上情。
二、案經教交通部電信總局函請台灣桃園地方法院檢察署檢察官偵查起訴。
    理  由
一、訊據被告甲○○矢口否認右揭盜用行動電話之犯行，辯稱：伊不曾持有上開盜考
    烤之手機云云。經查：000000000號行動電話係被害人廖朝明名義，有
    通話異常情形，有卷附行動電話客戶話費申告聯單附卷。又查：證人乙○○於八
    十七年八月間，曾多次以其女友馬以華明義登記之0000000電話傳呼被告
    所有之0000000000號呼叫器傳後，旋由被告以000000000號
    行動電話覆機至乙○○女友馬以華名義登記之0000000號電話之事實，業
    據證人乙○○於警訊時證述綦詳，並有被盜撥之明細按電話及日期時間排序報表
    、0000000發話之通聯紀錄及檢舉行動電話盜拷案件附件資料可稽，而被
    告於偵查中復自承曾申請0000000000號呼叫器使用。足件證人乙○○
    於警偵訊之證詞，實信而有徵。另依上開卷附之被盜撥之明細按電話及日期時間
    排序報表可知，廖朝明被盜拷之000000000號行動電話自八十七年八月
    十二日起，曾有三十九次撥入000000000號之電話記錄，而上開000
    000000電話係以被告母親吳秀蘭名義登紀，為被告家中使用之電話之情，
    復為被告所自承。故綜上證人所述及廖朝明被盜拷之000000000號行動
    電話無其不巧的於八十七年八月間有多次大打入被告家中之情以觀，足徵，被告
    應有於事實欄所述之時間使用盜拷之000000000號行動電話無訛。被告
    嗣雖又辯稱：上開電話可能係經常到其家中綽號「阿良」之不詳真實姓明之人使
    用云云，然其卻為能提供真實姓名、年籍資料，以供本院調查，此部分之辯解亦
    屬空言巧飾，自不足採信。本件事證明確，被告犯行洵堪認定，應依法論科。
二、按行動電話手機之電子序號及內碼等，係手機製造廠商及行動電話通信業者方有
    權（或授權他人）製作，將之輸錄於行動電話手機之電腦電磁紀錄內，供行動電
    話通信業者之電腦網路交換控制中心比對查核，以決定是否准許該手機使用者通
    信之用。合於永續狀態中表示一定用意證明之刑法文書概念，自屬刑法第二百二
    十條第二項、第二百十條之準私文書。又電信法第五十六條第一項之罪，以意圖
    為自己或第三人不法之利益，使用有線、無線或其他電磁方式，盜接或盜用他人
    電信設備通信者為要件。本罪之處罰詐得免繳電信通信費用之不法利益規定，乃
    刑法詐欺得利罪之特別法，依特別法優於普通法之原則，自毋庸再論以刑法詐欺
    得利罪。此為我國最高法院最近所採之見解，最高法院八十八年度第一次刑事庭
    會議紀錄可資參照。核被告所為係犯刑法第二百十六條、第二百二十條第二項、
    第二百十條之行使偽造準私文書罪、電信法第五十六條第一項之罪。被告先後多
    次犯行，時間緊接，方法相同，觸犯構成要件相同之罪名，顯係基於概括犯意為
    之，依連續犯規定論以一罪，並依法加重其刑。被告以一盜用行使行為，同時觸
    犯行使偽造準私文書罪及電信法第五十六條第一項之構成要件不相同之罪名，為
    想像競合犯，應從一重之行使偽造準私文書罪論處。公訴意旨雖未論及被告行使
    偽造準私文書之行為，然檢察官就犯罪事實一部起訴者，其效力及於全部，本件
    被告行使偽造準私文書部分之犯罪事實，與起訴之違反電信法之部分，有想像競
    合犯之關係，已如前述，本院自應就屬於裁判上一罪之行使偽造準私文書部分一
    併加以裁判。爰審酌被告一時貪欲失慮，致罹刑章，犯罪後坦承犯行，尚知悔改
    ，暨其生活狀況、品行、智識程度、犯罪動機、目的、手段、所生危害等一切情
    狀，量處如主文所示之刑。
據上論斷，應依刑事訴訟法第二百九十九條第一項前段、電信法第五十六條第一項，
刑法第十一條前段，第五十六條，第二百十六條，第二百二十條第二項、第二百十條
、第五十五條，判決如主文
本案經檢察官呂理銘到庭執行職務。
中      華      民      國      八十九    年    四    月    二十五    日
                                臺灣桃園地方法院刑事第二庭
                                      法  官  江  振  義
右正本證明與原本無異。
如不服本判決，應於判決送達後十日內向本院提出上訴狀( 應附繕本 )，上訴於
臺灣高等法院。
                                      書記官  李  劍  龍
中        華        民        國   八十九   年   五   月    一    日
附論罪科刑依據之法條：
電信法第五十六條第一項：
意圖為自己或第三人不法之利益，以有線、無線或其他電磁方式盜接或盜用他人電信
設備通信者，處五年以下有期徒刑、拘役或科或併科新臺幣十五萬元以下罰金。


司法院資訊處製作；財團法人民間司法改革基金會備份。
